臺灣高雄地方法院刑事判決　　　　　　　　　　　　　九十三年度交易字第一三號
　　公　訴　人　臺灣高雄地方法院檢察署檢察官
　　被　　　告　乙○○
　　選任辯護人　連立堅律師
　　　　　　　　李淑欣律師
右列被告因過失致死案件, 經檢察官聲請逕以簡易判決處刑（九十二年度偵字第二○
、第二三五一九號），本院受理後（九十二年度交簡字第二七一八號），認為不宜以
簡易判決處刑，改以通常程序審理後，判決如左：
    主  文
乙○○因過失致人於死，處有期徒刑壹年，緩刑肆年。
    事  實
一、乙○○素行良好，未曾受有期徒刑以上刑之宣告，其於民國九十二年十月二日七
    時二十分許，駕駛車牌號碼ＺＢ─九二○一號自小客車，沿高雄縣湖內鄉○○路
    ，由東往西方向行駛，於行經湖中路與保生路口時，其原應注意汽車行駛時，駕
    駛人應注意車前狀況，並隨時採取必要安全措施；又行車速度，依速限標誌或標
    線之規定，無標誌或標線者，不得超過每小時五十公里，而當地之行車速限亦為
    每小時五十公里。且依當時天候晴朗、光線良好，路面狀況乾燥、無缺陷，道路
    並無障礙物、視距良好等情狀，而當時亦無不能注意之情形，竟疏於注意及此，
    貿然以每小時六十餘公里之速度超速行駛。此時適馬秀菁騎乘車牌號碼ＦＹ─六
    ○五三號機車後載其子劉上立、其女劉純萍，亦沿湖中路由東往西方向行駛，乙
    ○○竟疏於注意上揭情況，而於該交岔路口自後撞擊馬秀菁由所騎乘之ＦＹ─○
    五三號機車後車燈處，致馬秀菁、劉上立、劉純萍因而人車倒地，並均受有傷害
    。乙○○於肇事後，立即對受傷之劉純萍施以救護，經救護車將馬秀菁、劉上立
    、劉純萍送醫急救後，自己即停留於肇事現場，並於前來處理交通事故之員警丙
    ○○尚未查知其為肇事者前，向其自首而接受裁判。馬秀菁、劉上立雖經送醫急
    救，惟仍分別因右側頭部挫傷、右胸腰部挫傷顱內出血及右側頭部挫傷顱內出血
    ，傷重不治死亡；劉純萍則受有下巴裂傷、左膝擦傷、右股骨骨折之傷害（過失
    傷害部分業據撤回告訴）。
二、案經馬秀菁之夫丁○○告訴及高雄縣警察局湖內分局報告臺灣高雄地方法院檢察
    署檢察官偵查起訴。
    理  由
一、訊據被告乙○○對於右揭時、地因未注意車前狀況、超速行駛而發生車禍，並致
    使被害人馬秀菁死亡之事實供承不諱，並有道路交通事故現場圖、道路交通事故
    調查報告表（一）、（二）各一紙、現場及車損照片二十五張在卷可資佐証。而
    被害人馬秀菁係因本件車禍致右側頭部挫傷、右胸腰部挫傷顱內出血死亡，被害
    人劉上立係因本件車禍致右側頭部挫傷顱內出血死亡乙節，亦經臺灣高雄地方法
    院檢察署檢察官督同法醫師相驗明確，並製有相驗屍體證明書二份、驗斷書二份
    、勘驗筆錄一份、照片二十張等在卷可憑。
二、按駕駛人應注意車前狀況，隨時採取必要之安全措施；行車速度，依速限標誌或
    標線之規定，無標誌或標線者，不得超過五○公里道路交通安全規則第九十四條
    第三項、第九十三條第一項第一款前段分別訂有明文。此乃被告應注意並能注意
    之事項，被告於右揭時地駕駛機車本應注意上揭情況，且當時天候晴朗、光線良
    好，路面狀況乾燥、無缺陷，道路並無障礙物、視距良好等情狀，並無不能注意
    之情形，被告竟疏於注意車前狀況，採取必要之安全措施，而以時速六十公里以
    上之速度超速行駛，以致肇事，自有過失。而被害人馬秀菁、劉上立因本件車禍
    死亡，已如前述，則被害人馬秀菁、劉上立之死亡與被告之過失行為間有相當因
    果關係，罪證明確，被告犯行已堪認定。
三、本件被乙○○駕駛汽車肇事致人於死，核其所為係犯刑法第二百七十六條第一項
    之過失致人於死罪。被告以一過失行為，致被害人馬秀菁、劉上立二人死亡，係
    以一行為而觸犯數過失致死罪，為想像競合犯，應依刑法第五十五條之規定從一
    重之過失致死罪處斷。被告於前來處理本件事故之員警尚未發覺其即為肇事人前
    ，即主動向警表示其肇事乙節，經證人即員警丙○○證述屬實，其於犯罪未經發
    覺前即自首而受裁判，應依刑法第六十二條前段之規定減輕其刑。爰審酌被告駕
    駛車輛未履行其注意義務，因而肇事致被害人馬秀菁、劉上立二人不治死亡，其
    過失犯行所造成之損害重大，惟被告因一時疏於注意而肇事，且於警、偵訊及本
    院審理中均坦認犯行，犯後態度尚可，且肇事後並已盡力對被害人劉純萍施予救
    護，並業已與被害人家屬達成民事和解，此有高雄縣湖內鄉調解委員會調解書一
    份在卷可憑等情狀，爰酌情量處如主文所示之刑。又查被告素行良好，未曾受有
    期徒刑之宣告，此有臺灣高等法院被告全國前案紀錄表在卷可查，其經此次科刑
    後，當知所謹慎，應無再犯之虞，本院認所宣告之刑，以暫不執行為適當，因併
    宣告緩刑四年，以啟自新。
據上論斷，應依刑事訴訟法第四百五十二條、第四百五十一條之一第四項但書第二款
、第二百九十九條第一項前段，刑法二百七十六條第一項、第五十五條前段、第六十
二條前段、第七十四條第一款，罰金罰鍰提高標準條例第一條前段，判決如主文。本
案經檢察官甲○○到庭執行職務。
中      華      民      國      九十三      年    三    月    三十     日
                                  臺灣高雄地方法院刑事第十二庭
                                      審判長法官   張世賢
                                            法官   林韋岑
                                            法官   王啟明
右正本證明與原本無異。
如不服本判決，應於判決送達後十日內，向本院提出上訴狀。
                                            書記官    陳寰瑛
中    華    民    國      九十三      年      三      月      三十一      日
附錄本判決論罪之法條：
刑法二百七十六條第一項
因過失致人於死者，處二年以下有期徒刑、拘役或二千元以下罰金。
